【裁判字號】    98,易,932
【裁判日期】    981231
【裁判案由】    妨害自由等
【裁判全文】
臺灣臺北地方法院刑事判決               98年度易字第932號
公  訴  人  臺灣臺北地方法院檢察署檢察官
被      告  丁○○原名賀傑蒂.
            乙○○
上列被告因妨害自由等案件，經檢察官提起公訴（96年度偵字第
8954號），被告就被訴恐嚇及強制之事實為有罪之陳述，經告以
簡式審判之旨，並聽取當事人意見後，本院裁定行簡式審判程序
，判決如下：
    主  文
丁○○共同以強暴妨害人行使權利，處有期徒刑肆月，如易科罰
金，以新臺幣壹仟元折算壹日，減為有期徒刑貳月，如易科罰金
，以新臺幣壹仟元折算壹日。緩刑參年。
乙○○共同以強暴妨害人行使權利，累犯，處有期徒刑伍月，如
易科罰金，以新臺幣壹仟元折算壹日，減為有期徒刑貳月拾伍日
，如易科罰金，以新臺幣壹仟元折算壹日。
    事  實
一、乙○○前因妨害自由等案件，經臺灣板橋地方法院以93年度
    簡字第200號判決判處有期徒刑5月，於民國93年4月8日易科
    罰金執行完畢，竟仍不知悔改，而與丁○○（原名賀傑蒂）
    於96年3月19日下午1時許，前往址設臺北市○○區○○路1
    段346號尚和興實業有限公司（下稱尚和興公司），欲找甲○○即尚和興公司經理兼實際負責人催討尚和興公司積欠昌
    發有限公司之貨款，適甲○○外出，僅店員丙○○在公司內
    ，丁○○與乙○○即先向丙○○稱：「欠錢還錢，告訴老闆
    我們會再來」。嗣於96年3月30日下午1時50分許，丁○○與
    乙○○再度前往尚和興公司，惟甲○○仍不在公司內，2人
    遂基於犯意聯絡，丁○○先以尚和興公司內之電話，撥打甲○○之電話，並於電話中向甲○○恫嚇稱：「你若再不出面
    的話，公司不要開了、汀洲路伊是在地的」，丁○○掛完電
    話即當場對丙○○恫嚇稱：「你們公司不要營業了」，乙○○並揚言稱：「叫房東下來」，2人隨即共同砸毀尚和興公
    司內之電腦、傳真機、印表機等辦公設備，致令不堪用（毀
    損部分業經甲○○撤回告訴，本院另為不受理判決），妨害
    甲○○所經營尚合興公司營業之權利，致甲○○心生畏懼，
    恐再度遭受不法迫害，而關門歇業。
二、案經甲○○訴由臺北縣政府警察局樹林分局暨內政部警政署
    刑事警察局報告臺灣臺北地方法院檢察署檢察官偵查起訴。
    理  由
一、訊據被告丁○○、乙○○對於上開事實坦承不諱，核與證人
    甲○○、丙○○於警詢及偵查中之證述相符（見96年度偵字
    第8954號卷(二)第419頁至第420頁及第427頁至第429頁、卷(三)
    第25頁至第26頁），並有門號為0000000000之行動電話96年
    3 月30日通訊監察譯文、尚和興公司遭毀損之現場照片10張
    、報案二聯單及臺北市政府警察局中正二分局工作登記簿附
    卷可稽（見96年度偵字第8954號卷(二)第516頁、第421頁至第
    425頁、第437頁至第438頁），足認被告任意性自白與事實
    相符，事證明確，被告犯行均堪認定，應依法論科。
二、查被告丁○○向告訴人甲○○恫嚇稱：「你若再不出面的話
    ，公司不要開了、汀洲路伊是在地的」，顯係以加害財產之
    事恐嚇告訴人，被告丁○○上開言詞衡情已足使人心生畏懼
    ，此由告訴人於警詢中陳稱：因怕被告追討債務，又搗毀其
    公司財物及危害其及員工安全，遂歇業躲避等語益徵，自足
    生危害於告訴人之財產安全。核被告賀傑蒂、乙○○所為，
    均係犯刑法第304條第1項強制罪及第305條恐嚇危害安全罪
    。被告2人間，有犯意聯絡及行為分擔，應論以共同正犯。
    被告均係以一行為觸犯上開2罪名，為想像競合犯，均應從
    一重之強制罪處斷。查被告乙○○有如事實欄所示刑之宣告
    及執行完畢情形，此有臺灣高等法院被告前案紀錄表在卷可
    考，其於93年4月8日執行完畢後5年內故意再犯本件有期徒
    刑以上之罪，為累犯，應依刑法第47條第1項規定加重其刑
    。爰審酌被告2人不思以正當方式催討債務，卻以暴力相向
    ，致告訴人承受重大身心壓力，並蒙受財產損失，惟犯後尚
    能坦承犯行，且與告訴人達成和解，有和解書及刑事撤回告
    訴狀在卷可憑，暨其犯罪之目的、手段及所生危害等一切情
    狀，分別量處如主文第1項及第2項所示之刑。又查被告犯罪
    之時間，係在96年4月24日以前，所犯上開之罪，合於中華
    民國九十六年罪犯減刑條例第2條第1項第3款所規定之減刑
    條件，均應依該條例之規定減其宣告刑之二分之一，並定其
    易科罰金之折算標準。被告丁○○前雖曾受有期徒刑之宣告
    ，惟已執行完畢，5年以內未曾因故意犯罪受有期徒刑以上
    刑之宣告，有臺灣高等法院被告前案紀錄表在卷可憑，其僅
    因一時失慮，致為本件犯行，且已與告訴人達成和解，亦如
    上述，足見其經本次罪刑之宣告後，當能知所警惕，信無再
    犯之虞，爰認前開對被告丁○○宣告之刑，以暫不執行為當
    ，爰併宣告緩刑3年，以啟自新。至被告乙○○部分，公訴
    人雖一併請求緩刑，然其於93年4月8日執行完畢後5年內故
    意再犯本件有期徒刑以上之罪，已如上述，並不符緩刑要件
    ，附此敘明。
據上論斷，應依刑事訴訟法第273條之1第1項、第299條第1項前
段，刑法第28條、第304條、第305條、第47條第1項、第55條、
第41條第1項、第74條第1項第2款，中華民國九十六年罪犯減刑
條例第2條第1項第3款、第7條，刑法施行法第1條之1，判決如主
文。
本案經檢察官張成業到庭執行職務
中    華    民    國    98    年    12    月    31    日
                        刑事第十四庭  法  官  賴武志
以上正本證明與原本無異。
如不服本判決應於收受送達後10日內向本院提出上訴書狀，並應
敘述具體理由；其未敘述上訴理由者，應於上訴期間屆滿後20日
內向本院補提理由書（均須按他造當事人之人數附繕）「切勿逕
送上級法院」。
                                      書記官  劉麗英
中    華    民    國    98    年    12    月    31    日
附錄論罪科刑法條
中華民國刑法第304條
以強暴、脅迫使人行無義務之事或妨害人行使權利者，處3年以
下有期徒刑、拘役或3百元以下罰金。
前項之未遂犯罰之。
中華民國刑法第305條
以加害生命、身體、自由、名譽、財產之事，恐嚇他人致生危害
於安全者，處2年以下有期徒刑、拘役或3百元以下罰金。

司法院資訊處製作；財團法人民間司法改革基金會備份。
